<?xml version='1.0' encoding='utf-8'?>
<verb default="díthiomsaigh" disambig="">
  <verbalNoun default="díthiomsú" />
  <verbalAdjective default="díthiomsaithe" />
  <tenseForm default="díthiomsaigh" tense="Past" dependency="Indep" person="Base" />
  <tenseForm default="díthiomsaíomar" tense="Past" dependency="Indep" person="Pl1" />
  <tenseForm default="díthiomsaíodar" tense="Past" dependency="Indep" person="Pl3" />
  <tenseForm default="díthiomsaíodh" tense="Past" dependency="Indep" person="Auto" />
  <tenseForm default="díthiomsaigh" tense="Past" dependency="Dep" person="Base" />
  <tenseForm default="díthiomsaíomar" tense="Past" dependency="Dep" person="Pl1" />
  <tenseForm default="díthiomsaíodar" tense="Past" dependency="Dep" person="Pl3" />
  <tenseForm default="díthiomsaíodh" tense="Past" dependency="Dep" person="Auto" />
  <tenseForm default="díthiomsaíodh" tense="PastCont" dependency="Indep" person="Base" />
  <tenseForm default="díthiomsaínn" tense="PastCont" dependency="Indep" person="Sg1" />
  <tenseForm default="díthiomsaíteá" tense="PastCont" dependency="Indep" person="Sg2" />
  <tenseForm default="díthiomsaímis" tense="PastCont" dependency="Indep" person="Pl1" />
  <tenseForm default="díthiomsaídís" tense="PastCont" dependency="Indep" person="Pl3" />
  <tenseForm default="díthiomsaítí" tense="PastCont" dependency="Indep" person="Auto" />
  <tenseForm default="díthiomsaíodh" tense="PastCont" dependency="Dep" person="Base" />
  <tenseForm default="díthiomsaínn" tense="PastCont" dependency="Dep" person="Sg1" />
  <tenseForm default="díthiomsaíteá" tense="PastCont" dependency="Dep" person="Sg2" />
  <tenseForm default="díthiomsaímis" tense="PastCont" dependency="Dep" person="Pl1" />
  <tenseForm default="díthiomsaídís" tense="PastCont" dependency="Dep" person="Pl3" />
  <tenseForm default="díthiomsaítí" tense="PastCont" dependency="Dep" person="Auto" />
  <tenseForm default="díthiomsaíonn" tense="PresCont" dependency="Indep" person="Base" />
  <tenseForm default="díthiomsaím" tense="PresCont" dependency="Indep" person="Sg1" />
  <tenseForm default="díthiomsaímid" tense="PresCont" dependency="Indep" person="Pl1" />
  <tenseForm default="díthiomsaítear" tense="PresCont" dependency="Indep" person="Auto" />
  <tenseForm default="díthiomsaíonn" tense="PresCont" dependency="Dep" person="Base" />
  <tenseForm default="díthiomsaím" tense="PresCont" dependency="Dep" person="Sg1" />
  <tenseForm default="díthiomsaímid" tense="PresCont" dependency="Dep" person="Pl1" />
  <tenseForm default="díthiomsaítear" tense="PresCont" dependency="Dep" person="Auto" />
  <tenseForm default="díthiomsóidh" tense="Fut" dependency="Indep" person="Base" />
  <tenseForm default="díthiomsóimid" tense="Fut" dependency="Indep" person="Pl1" />
  <tenseForm default="díthiomsófar" tense="Fut" dependency="Indep" person="Auto" />
  <tenseForm default="díthiomsóidh" tense="Fut" dependency="Dep" person="Base" />
  <tenseForm default="díthiomsóimid" tense="Fut" dependency="Dep" person="Pl1" />
  <tenseForm default="díthiomsófar" tense="Fut" dependency="Dep" person="Auto" />
  <tenseForm default="díthiomsódh" tense="Cond" dependency="Indep" person="Base" />
  <tenseForm default="díthiomsóinn" tense="Cond" dependency="Indep" person="Sg1" />
  <tenseForm default="díthiomsófá" tense="Cond" dependency="Indep" person="Sg2" />
  <tenseForm default="díthiomsóimis" tense="Cond" dependency="Indep" person="Pl1" />
  <tenseForm default="díthiomsóidís" tense="Cond" dependency="Indep" person="Pl3" />
  <tenseForm default="díthiomsófaí" tense="Cond" dependency="Indep" person="Auto" />
  <tenseForm default="díthiomsódh" tense="Cond" dependency="Dep" person="Base" />
  <tenseForm default="díthiomsóinn" tense="Cond" dependency="Dep" person="Sg1" />
  <tenseForm default="díthiomsófá" tense="Cond" dependency="Dep" person="Sg2" />
  <tenseForm default="díthiomsóimis" tense="Cond" dependency="Dep" person="Pl1" />
  <tenseForm default="díthiomsóidís" tense="Cond" dependency="Dep" person="Pl3" />
  <tenseForm default="díthiomsófaí" tense="Cond" dependency="Dep" person="Auto" />
  <moodForm default="díthiomsaíodh" mood="Imper" person="Base" />
  <moodForm default="díthiomsaím" mood="Imper" person="Sg1" />
  <moodForm default="díthiomsaigh" mood="Imper" person="Sg2" />
  <moodForm default="díthiomsaímis" mood="Imper" person="Pl1" />
  <moodForm default="díthiomsaígí" mood="Imper" person="Pl2" />
  <moodForm default="díthiomsaídís" mood="Imper" person="Pl3" />
  <moodForm default="díthiomsaítear" mood="Imper" person="Auto" />
  <moodForm default="díthiomsaí" mood="Subj" person="Base" />
  <moodForm default="díthiomsaímid" mood="Subj" person="Pl1" />
  <moodForm default="díthiomsaítear" mood="Subj" person="Auto" />
</verb>
